臺灣桃園地方法院民事判決
111年度勞簡字第12號
原      告  黃芝華  
訴訟代理人  紅沅岑律師
被      告  劉秀英  
訴訟代理人  陳祖德律師
上列當事人間請求給付資遣費事件，於民國111年5月3日辯論終
結，本院判決如下：
    主      文
原告之訴駁回。
訴訟費用由原告負擔。　　　　
    事實及理由
一、原告主張：原告自民國87年10月1日起至104年11月1日止，
    於被告秀利企業社任職，擔任車縫人員，被告於104年10月
    間欲結束營業，由新公司即訴外人奧琳詩公司於被告原有廠
    址、留用被告原有員工及生財機具，以相同經營模式承接被
    告原有業務，故原告續留在奧琳詩公司任職。嗣109年10月2
    0日原告遭奧琳詩公司資遣，經提起勞動調解始知悉被告未
    與奧琳詩公司約定留用原告，且被告公司解散時，亦未發放
    資遣費予原告，是被告應給付原告87年10月1日起至104年11
    月1日止（年資共計17年1月又4日）之資遣費新台幣（下同
    ）477,886元。為此爰依勞動契約及勞動基準法（下稱勞基
    法）提起本件訴訟，並聲明：⑴被告應給付原告477,866元，
    及自勞動調解聲請狀送達之翌日起至清償日止，按週年利率
    百分之5計算之利息。
二、被告則以：原告係於92年9月15日以按件計酬方式，為被告
    從事內衣車縫之工作，原告可於家中進行車縫作業，工作時
    間請假也未曾扣薪，是兩造間關係應為承攬關係。縱認兩造
    間為僱傭關係，然因原告自104年10月1日即自被告公司離職
    ，原告遲至110年11月2日提出本件資遣費之請求，此請求權
    業已罹於5年短期時效，是被告自得拒絕給付。再退步言之
    ，原告前於110年間，已向奧琳詩公司起訴請求其任職於奧
    琳詩公司22年年資（即自87年10月起至109年10月）之退休
    金、特休未休公司等，嗣經本院勞動調解成立，是原告既以
    上開期間之年資向奧琳詩公司請求資遣費，於原告與奧琳詩
    公司達成和解後，原告即不得以相同期間之年資，重複向被
    告請求資遣費，原告顯有違禁反言原則，而無權利保護之必
    要。並聲明：原告之訴駁回。
三、得心證之理由：
    兩造對於原告前於110年間向訴外人奧琳詩公司起訴請求其
    自87年10月1日起至109年10月間任職於奧琳詩公司長達22年
    工作年資之退休金、特休未休工資及加班費等，經本院110
    年度勞專調第1號進行勞動調解（下稱前案），嗣雙方同意
    以奧琳詩公司給付25萬元予原告為調解條件，而達成勞動調
    解等情，均不爭執，並有前案勞動調解筆錄1份在卷可稽，
    是本件爭點厥為原告已以上開期間受僱於奧琳詩公司請求勞
    基法上之權利與義務，並於本院與奧琳詩公司以25萬達成勞
    動調解，原告其餘請求均拋棄。嗣原告得否於本案改稱87年
    10月1日起至104年11月1日間係受僱於被告，因前後雇主轉
    換，而復向被告請求資遣費？
㈠、按於民事法院成立之調解，與訴訟上和解有同一之效力，而
    訴訟上和解成立，與確定判決有同一之效力，此觀民事訴訟
    法第380條第1項、第416條第1項規定即明。是當事人於民事
    法院成立之調解，其既判力之客觀範圍，依處分權主義，自
    應依原告或聲請調解人之意思定之（最高法院107年度台上
    字第1253號意旨參照）。再按學說上所謂之爭點效，係指法
    院於確定判決理由中，就訴訟標的以外當事人所主張之重要
    爭點，本於當事人辯論之結果已為判斷時，除有顯然違背法
    令，或當事人已提出新訴訟資料足以推翻原判斷之情形外，
    於同一當事人就與該重要爭點有關所提起之他訴訟，不得再
    為相反之主張，法院亦不得作相反之判斷，以符民事訴訟法
    上之誠信原則而言。是爭點效之適用，必須前後兩訴訟當事
    人同一，且前案就重要爭點之判斷非顯然違背法令，及當事
    人未提出新訴訟資料足以推翻原判斷等情形始足當之（最高
    法院99年度台上字第781號判決意旨參照）。準此，前訴訟
    判決理由中之判斷雖然不生既判力，但如當事人在前訴訟以
    其為主要爭點而加以爭執，法院就該爭點亦予以審理而為判
    斷，則以該爭點為先決問題之不同後訴，即不許為與該判斷
    相反之主張、舉證或判斷，基於當事人公平之禁反言及誠信
    原則之適用，以期一次解決紛爭及防止前後裁判分歧。　　
㈡、經查，原告於前案中已明確主張其自87年10月1日受僱起於被
    告，奧琳詩公司自104年11月1日起承接被告公司，並以相同
    之工作地點、工作時間、工作內容之方式留用原告，且原告
    於前案調解程序中自始均主張，奧琳詩公司係承接被告公司
    所有權利義務，故需合併原告前開於被告公司任職之期間，
    而一併向奧琳詩公司請求87年10月1日起至109年10月1日止
    累計達22年工作年資之退休金、特休未休工資等語，嗣前案
    於本院達成勞動調解，原告已同意拋棄其餘請求等情，有前
    案勞動調解筆錄、前案卷宗可稽，益徵前案調解範圍已包含
    原告於87年10月1日起任職於被告公司期間所生勞基法上之
    權利義務無訛，然原告竟於前案調解成立後，復於本件改稱
    奧琳詩公司與被告並無任何關連，被告應再給付原告87年10
    月1日起至104年10月間之資遣費云云，是原告於本件之主張
    ，揆諸上開最高法院意旨及說明，顯有違反禁反言及誠信原
    則，要難謂有據。　　
四、從而，原告等人依勞動基準法之法律關係，請求被告給付資
    遣費，均屬無據，應予駁回。
五、本件事證已臻明確，兩造其餘主張陳述及所提之證據，與判
    決結果不生影響，爰不一一另行論述，附此敘明。
六、依民事訴訟法第78條，判決如主文。
中　　華　　民　　國　　111 　年　　5 　　月　　31　　日
                  勞動法庭    法　官　游璧庄
正本係照原本作成。
如對本判決上訴，須於判決送達後二十日內向本院提出上訴狀。
如委任律師提起上訴者，應一併繳納上訴審裁判費。
中　　華　　民　　國　　111 　年　　6 　　月　　1 　　日
                              書記官  張琬青